智慧財產法院行政判決
                                   100年度行商訴字第10號
                                 民國100年5月4日辯論終結
原      告　廖梓豪　　　
被      告　經濟部　　　
代　表　人　施顏祥（部長）住同上
訴訟代理人　程華懿　　　
參  加  人　開店大師企業有限公司
代　表　人　陳秀珍　　　
訴訟代理人  許桂挺律師
            黃士哲律師
上列當事人間因商標異議事件，原告不服經濟部中華民國99年11
月30日經訴字第09906045730號訴願決定，提起行政訴訟，並經
本院命參加人獨立參加被告之訴訟，本院判決如下︰
　　主  文
訴願決定撤銷。
訴訟費用由被告負擔。
    事實及理由
一、事實概要：緣原告廖梓豪前於民國95年3月21日以「搶雞王
    及DELICIOUS CHICKEN FOODS及圖」商標，指定使用於商標
    法施行細則第13條所定修正前商品及服務分類表第43類之「
    冷熱飲料店、飲食店、炸雞店、小吃店、冰果店、茶藝館、
    火鍋店、咖啡廳、啤酒屋、酒吧、飯店、速簡餐廳、自助餐
    廳、備辦雞尾酒會、備辦筵席、代預訂餐廳、點心吧、外燴
    、伙食包辦、流動咖啡餐車、流動飲食攤、快餐車、小吃攤
    、賓館、汽車旅館、供膳宿旅館、代預訂旅館、旅館預約、
    臨時住宿租賃、提供露營住宿設備、提供營地設施、活動房
    屋租賃、帳篷租賃、觀光客住所」服務，向經濟部智慧財產
    局（下稱智慧局）申請註冊，經智慧局核准列為註冊第1249
    743號商標（下稱系爭商標，如附圖1所示）。嗣參加人開店
    大師企業有限公司（下稱參加人公司）於96年4月25日以系
    爭商標之註冊有違商標法第23條第1項第14款之規定，對之
    提起異議。案經智慧局審查，以99年6月9日中台異字第G009
    60494號商標異議審定書為「異議不成立」之處分。參加人
    不服，提起訴願。嗣經被告審議，經被告以99年11月30日經
    訴字第09906045730號決定為「原處分撤銷，由原處分機關
    另為適法之處分」之處分，遂向本院提起行政訴訟。
二、原告之主張：
  (一)原告於84年起即於臺中縣大里市○○路○段82號從事廣告設
    計、食品原料研發、輔導創業工作，而於86年間向洪昭林先
    生承租店鋪從事飲料與炸雞販售事業，訴願階段所檢送照片
    係於開店時拍照記錄使用據以異議商標之情狀，被告對於照
    片上臺中地區電話七碼改為八碼，因而認定照片上招牌懸掛
    日期為90年1月1日以前並未否認，惟原告承租經營時間僅半
    年左右，其拍攝時間即為86至87年間。原告創設「3茶5味」
    與「搶雞王炸雞」，於92年以前都是採複合式經營，由參加
    人所提供原告與李易霖合作經營時照片可證（即異議附件33
    ），且參加人也有親自訪查，如有不實被告理應提出證據，
    是原告所有系爭商標確實設計於任職之前，已於86年中使用
    於飲料炸雞之複合式商店中，即經營飲食店、流動飲食攤、
    快餐車、小吃攤等「服務」並於包裝袋及炸雞桶上印製使用
    ，智慧局原處分並無違誤。
  (二)原告確為據以異議商標之設計人係雙方不爭之事實，原告任
    職於參加人公司時，曾提供本人長期設計的造型餐車設計圖
    ，供參加人從事造型餐車製造銷售之用，惟原告因遵守著作
    權並未將圖案使用在加盟營利，至今都是無償提供使用。
  (三)再查，原處分機關曾於98年11月5日發文號(98)慧商字0810
    字第09890757960號質疑參加人提供節目光碟無撥放時間之
    證明，且內容為參加人公司提供開店加盟教學服務之介紹（
    開店大師營業項目服務介紹），完全只是在做參加人的公司
    廣告，兩份證據資料皆無法直接證明參加人公司有先使用或
    授權他人使用據以異議商標於小吃店等類似服務之事實。被
    告將參加人公司所提供之剪接影帶光碟（即異議附件3）誤
    認係臺視官方撥放之影片（參加人之剪接帶上並沒有廣告插
    播，惟電視台撥放程序會依造實際情況及廣告時間長短對DE
    MO做修剪），且上開影片確實經過剪接，如何證明若有撥出
    ，其節目內容與DEMO帶上內容完全相同，且據以異議商標造
    型餐車部分並非後來才剪接拼湊上去。況影片中從未提及據
    以異議商標之使用資訊，僅顯示剪接整排的造型餐車設備，
    如何斷定參加人有親自或授權他人使用據以異議商標於小吃
    店的服務情形。另參加人公司所提供之異議附件22節目腳本
    及附件32資料皆為其自己編寫之私文書，被告據此認參加人
    有使用的事實，其引據錯誤。
  (四)光碟內容一開始係主持人開場白，之後就是剪接上大江南北
    鍋貼店及好食雞炸雞店商標，皆非參加人所有，內容明顯為
    「開店大師」提供開店加盟教學服務之介紹，片中有三分鐘
    做羹教學及兩位人員敘述如何創業及慎選加盟總部等，參加
    人公司於影片中並未說明據以異議商標「搶雞王」加盟辦法
    或如何使用情形，僅剪接於片尾出現整排的造型餐車上，清
    楚證實參加人並無實際於小吃店與餐車營業服務上使用。
  (五)參加人雖提供李易霖父親李文正開立還款資料，而李文正確
    係李易霖的父親，李易霖離職時家中負債1400萬元，原告視
    李易霖為親兄弟，甘願拋棄當時參加人公司月薪5萬5千元及
    年終獎金20萬元的工作協助他開店，惟李易霖家與參加人公
    司總經理王添政私下借貸實與本案無干。
  (六)並聲明：1.訴願決定撤銷；2.訴訟費用由被告負擔。
三、被告辯稱：
  (一)查系爭商標與據以異議之「搶雞王及圖」商標（下稱據以異
    議商標，如附圖2所示）相較，二者皆有相同之中文「搶雞
    王」及構圖意匠極相彷彿之雞圖設計圖形，僅圖形左右方向
    不同及外文「DELICIOUS CHICKEN FOODS」有無之些微差異
    ，應屬構成近似之商標。系爭商標復指定使用於飲食店、流
    動飲食攤、快餐車、小吃攤等服務，與據以異議商標使用於
    食車、餐飲販售等服務，屬同一或類似之服務。
  (二)次就參加人公司於異議階段所檢送其使用據以異議商標之相
    關證據資料觀之，其中營業店面及招牌之現場拍攝照片、餐
    車攤位照片、電子圖檔紙本及光碟片1 片等，或無任何公開
    日期之揭示，或電子圖檔所顯示拍攝照片日期及建立或修改
    檔案日期因可輕易將電腦所顯示之日期加以修改或變更，並
    無法據以認定參加人公司將據以異議商標使用於招牌看板、
    餐車攤位之公開日期，故該等證據資料在參加人公司未進一
    步提供具公信力之相關證據資料以佐其實之前，固難逕予採
    酌。惟異議附件3為臺視消費流行館節目中標示有據以異議
    商標之證據資料（其節目播放內容係儲存於光碟片中）、附
    件22為臺視消費流行館節目腳本影本乙份、附件31為臺視一
    週節目表資料影本共2張、附件32為臺視消費流行館節目中
    標示有據以異議之「搶雞王」商標之證據資料（按以側錄電
    視台節目內容並擷取錄影畫面方式彩印成紙本若干）。經檢
    視異議附件3之光碟片中所播放臺視消費流行館節目（開店
    篇）內容可知，由主持人口述（或字幕）中出現有「在過去
    的這個2002年呢…」、「在過去這一年裡面呢…」（見光碟
    播放時間於00（分，下同）：48（秒，下同）處）；「請你
    光臨消費流行館開店篇…」（見光碟播放時間自01：11處）
    ；節目內容中亦有出現標示據以異議「搶雞王」字樣及「擬
    人化卡通雞圖」圖形使用於餐車上之鏡頭畫面（見光碟播放
    時間自05：21處）；片尾並有「感謝開店大師」字幕（見光
    碟播放時間自23：30處）等內容，再配合附件31之臺視一週
    節目表2份（自92年元月6日至元月12日及自92年元月13日至
    元月19日）所顯示臺視於元月10日下午3：30所播放之節目
    確為消費流行館節目等內容綜合判斷，可知參加人公司自92
    年元月10日即已公開使用據以異議之「搶雞王及圖」商標於
    餐車，並使用於餐飲販售服務之事實。是依上開參加人公司
    檢送之上開證據資料綜合判斷，堪認於系爭商標95年3月21
    日申請註冊前，參加人公司已有先使用據以異議「搶雞王及
    圖」商標之事實。
  (三)又依據原告任職於參加人之人事資料卡、勞工保險卡、員工
    保證書、各類所得扣繳暨免扣繳憑單、員工誠信保證書及勞
    工保險退保申報表等資料影本以觀，該公司曾與原告間具有
    僱傭關係（91年7 月25日至92年6 月30日），故原告顯有因
    職務關係而知悉參加人公司據以異議商標存在。
  (四)再者，原告於異議答辯時檢具系爭商標先使用之證據照片（
    答辯附件2），並無標示攝影日期，其房屋牆面「3茶五味」
    招牌上所標示之訂購電話及「亞柏電腦」電話皆為7碼，另
    參酌原告檢附網路上「中華電信將自90年1月1日凌晨2時起
    臺中縣、市市內電話號碼由現行得7碼加『2』字頭升為8碼
    …..」報導資料，依經驗法則雖可判斷「3茶5味」店招於90
    年1月1日臺中地區電話號碼改為8碼前已製作懸掛，惟仍無
    從判斷該照片係攝於何時，尚無法據認照片上所揭示標有中
    文「搶雞王」及雞圖設計圖形之移動式雞排餐車於該店招製
    作懸掛時即已擺設販售。況該餐車上所揭示之商標圖樣與系
    爭商標亦非完全相同，自不足以做為系爭商標早於90年1月1
    日前即已使用之證據。又第三人洪昭林雖出具證明謂原告於
    86年間向其承租店面，從事3茶5味飲料店及搶雞王炸雞店營
    業使用，為期約半年等語，然查該「證明書」為私文書，證
    據力尚嫌薄弱，在無其他佐證資料可證明其內容為真實的情
    形下，亦難採認，是原處分機關以前揭店招照片及證明書據
    以審認原告使用系爭商標最早日期可回溯至86年間，早於參
    加人使用據以異議商標及原告任職於參加人公司之前，而認
    系爭商標之申請註冊，並非襲用自據以異議商標，而無搶先
    註冊之情事，容有未洽。而檢視原告參加訴願所檢送之證據
    資料，其中證據1據稱係94年（行政訴訟起訴狀復稱84年）
    所攝之滿香芋圓蕃薯園攤車照片及87年所攝之虎力雞脆雞排
    攤車照片各1幀；證據2係標示西元2008年3月19日之參加人
    公司聲明所示，惟該2項證據並非系爭商標之使用證據，仍
    無法證明原告早於參加人公司使用據以異議商標之前即已先
    使用系爭商標之事實。原告固訴稱系爭「搶雞王及圖」商標
    於另件「3茶5味」商標與92年以前都因採複合式經營而搭配
    使用，此有原告與案外人李易霖君合作經營時之照片可證（
    即異議附件33）等語。惟查，原告所舉證據係參加公司持用
    作為據以異議商標之使用證據而非系爭商標之使用證據，且
    該照片上方亦有標示「開店大師」之字樣，故原告執此照片
    主張系爭商標與另件「3茶5味」商標係一併使用，進而訴稱
    其早於參加人公司使用據以異議商標之前，即已使用系爭商
    標等語，自不足採。
  (五)綜上所述，參加人公司早在系爭商標申請註冊日（95年3 月
    21日）前之92年元月間，即有先使用據以異議之「搶雞王及
    圖」商標於餐飲販售服務上，而依原告於異議答辯及參加訴
    願所檢附之店招照片及房東洪昭林出具之證明書等證據資料
    尚不足以證明原告早於參加人公司使用據以異議商標之前，
    即已先使用系爭商標，復依參加人公司檢附之證據資料堪認
    原告因職務關係而知悉據以異議商標之存在，則原告以近似
    之「搶雞王及雞圖設計圖形」作為系爭商標圖樣主要部分，
    並指定使用於同一或類似之服務申請註冊，是否非襲自據以
    異議商標而無搶先註冊之情事，不無疑義。是以系爭商標之
    註冊是否無違商標法第23條第1項第14款本文之規定，容有
    重行審酌之餘地。從而，原處分機關所為「異議不成立」之
    處分，嫌有未洽，是被告所為原處分撤銷，由原處分機關重
    為審查後，另為適法之處分之決定，並無違誤，敬請駁回原
    告之訴。
  (六)並聲明：1.原告之訴駁回；2.訴訟費用由原告負擔。
四、參加人主張：參加人公司於異議階段所檢送之異議附件3光
    碟片中臺視消費流行館節目內容，出現有標示系爭「搶雞王
    」字樣及「擬人化卡通雞圖」圖行使用於餐車上之鏡頭畫面
    ，且片尾字幕並有「感謝開店大師」等字樣。依商標法第6
    條規定，再參以最高法院86年台上字第1381號民事判決要旨
    ：「…又按商標之使用，係指為行銷之目的，將商標用於商
    品或其包裝、容器、標帖、說明書、價目表或其他類似物件
    上，而持有、陳列或散布。使用商標之目的，係在表彰自己
    之商品，以與他人之商品相區別。」是本件參加人將系爭商
    標標示於招牌、餐車等與其服務相關物件，並利用電子媒體
    宣傳、行銷之行為，顯已該當商標法第6條等規定之商標使
    用，是參加人至遲於92年1月10日，即已公開使用系爭商標
    於餐飲販售服務，為顯而易見之事實。並聲明：1.原告之訴
    駁回；2.訴訟費用由原告負擔。
五、本院得心證之理由：
  (一)按商標「相同或近似於他人先使用於同一或類似商品或服務
    之商標，而申請人因與該他人間具有契約、地緣、業務往來
    或其他關係，知悉他人商標存在者。」不得註冊，為商標法
    第23條第1項第14款定有明文。又按，本件系爭商標之註冊
    有無首揭商標法第23條第1項第14款之適用必須符合以下要
    件：(1)系爭商標與據以異議商標構成近似。(2)他人於系爭商
    標申請註冊前有先使用據以異議商標之事實。(3)據以異議商
    標使用之服務與系爭商標指定使用服務同一或構成類似。(4)
    系爭商標權人因契約、地緣、業務往來或其他關係知悉據以
    異議商標存在。(5)須無前開法條第1項第14款但書規定得該
    他人同意申請註冊之情形。
  (二)經查，系爭商標與據以異議商標圖樣相較，二者皆有相同之
    中文「搶雞王」，其卡通化之雞設計圖形僅左右方向不同，
    惟構圖設計則完全相同，僅外文「DELICIOUS CHICKEN FOOD
    S 」有無之些微差異，以具有普通知識經驗之消費者於異時
    異地隔離觀察或實際交易之際，尚不易區辨，應屬構成近似
    之商標。
  (三)其次，依參加人公司所呈人事資料卡、勞工保險卡、員工保
    證書、各類所得扣繳暨免扣繳憑單、員工誠信保證書及勞工
    保險退保申報表等資料影本以觀，原告確曾於91年7月25日
    至92年6月30日止受僱於參加人公司而有僱用契約存在。
  (四)惟按商標法第6條規定：「本法所稱商標之使用，指為行銷
    之目的，將商標用於商品、服務或其有關之物件，或利用平
    面圖像、數位影音、電子媒體或其他媒介物足以使相關消費
    者認識其為商標。」，是以商標之使用，使用人須有表彰自
    己之商品或服務來源之意思，亦有行銷商品、服務之目的，
    且有標示商標的積極行為，標示需足使相關消費者認識其為
    商標者，始足當之。次就原告及參加人公司所呈證據資料判
    斷參加人公司於系爭商標申請註冊前是否有先使用據以異議
    商標之事實，茲述如下：
  1.原告主張自86年間起即開始使用系爭商標，並提出答辯附件
    2之照片（見異議卷第74頁）為證，上開照片內有標示系爭
    商標之卡通化雞設計圖及中文「搶雞王」字樣之餐車，其上
    方牆面及旁邊則分別有提供冰品及飲料之「3茶5味」之招牌
    及餐車，上開照片雖無標示攝影日期，惟牆面「3茶5味」招
    牌上所標示之訂購電話及「亞柏電腦」電話皆為7碼，依原
    告所檢附網路上「中華電信將自民國90年1月1日凌晨2時起
    臺中縣、市市內電話號碼由現行的7碼加『2』字頭升為8碼
    ..... 」報導資料（見異議卷第76頁），足證「3茶5味」之
    招牌確係於90年1月1日臺中地區電話號碼改為8碼前已製作
    懸掛，是原告主張其於90年1月1日前即已搭配「3茶5味」開
    始使用系爭商標於小吃餐飲服務，尚非無據。參加人公司雖
    於97年4月14日提出臺中縣大里市○○路○段224號照片（即
    異議附件21），辯稱：該照片即係答辯附件2之現場照片，
    且經訪查該址現住戶表示未曾有洪姓住戶，亦未曾出租予「
    3 茶5味」及「搶雞王」之店家等語，惟原告則主張答辯附
    件2照片之地址應為臺中縣大里市○○路○段○○○巷2號，該址
    係向第三人洪昭林所承租，並提出建築改良物所有權狀影本
    為證（見異議卷第136頁）。經核閱上開所有權狀，洪昭林
    確為臺中縣大里市○○路○段○○○巷2號建物之所有人，且答
    辯附件2之照片雖無法清楚辨識其門牌之全部內容，惟其門
    牌最下方確係記載「2」號，顯見參加人公司所辯並無足採
    。至被告雖辯稱上開餐車係可隨時移動，而無從判斷該移動
    式雞排餐車於該招牌製作懸掛時即已擺設販售等語，惟依參
    加人公司於異議階段所提出臺中縣大里市○○路○段○○○巷2
    號之現況照片（即異議附件21）所示，上址已變更經營「尖
    端科技電腦公司」，且招牌上方之鐵窗及下方鐵門之樣式均
    與答辯附件2照片內之鐵窗及鐵門均甚為陳舊且生銹有所不
    同（見異議卷第153頁），益徵答辯附件2之照片並非原告臨
    訟偽造或變造。另第三人洪昭林亦出具證明書影本，證明原
    告確曾於86年間向其承租店面從事「3茶5味」飲料店及「搶
    雞王」炸雞店之營業使用，為期約半年（見異議卷第78頁）
    ，足見原告確有於86年間使用系爭商標之情事。至參加人公
    司雖於異議階段辯稱上開證明書係私文書，其上所載洪昭林
    之地址「臺中縣大里市○○路152之5號」不實，且原告之商
    標代理人洪政華亦係居住臺中縣大里市○○路○段○○○巷2號
    ，顯見上開證明書內容不實云云。經查，原告自承上開證明
    書之洪昭林地址確係誤繕（見異議卷第162頁），而原告於
    異議階段之商標代理人洪政華之地址確與洪昭林相同（見異
    議卷第156、157頁），惟本院係綜合上開各項事證而為上開
    證據之取捨及事實之認定，尚非單憑證明書即為上開論斷，
    是以原告之商標代理人洪政華縱與第三人洪昭林間有親誼關
    係，亦無礙於上開認定。
  2.參加人公司所呈異議附件1、2、4、33等營業店面及招牌之
    現場拍攝照片、餐車攤位照片、電子圖檔紙本及光碟片1片
    等，或無任何公開日期之揭示，或電子圖檔所顯示拍攝照片
    日期及建立或修改檔案日期因可輕易將電腦所顯示之日期加
    以修改或變更，並無法據以認定參加人將據以異議商標使用
    於招牌看板、餐車攤位之公開日期，參加人復未進一步提供
    具公信力之相關證據資料以佐其真實性，是以上開證據尚無
    從證明據以異議商標實際使用之日期。
  3.另參加人公司所呈異議附件3為臺視「消費流行館」節目之
    光碟、異議附件22為臺視「消費流行館」節目腳本影本乙份
    、異議附件31為臺視一週節目表資料影本共2張、異議附件
    32 為臺視「消費流行館」節目內容（即異議附件3光碟內容
    ）中有關據以異議商標之擷取畫面列印資料，被告亦於本院
    補提異議附件3光碟內容之擷取畫面列印資料（見本院卷第
    116 至117頁）。關於異議附件31之臺視一週節目表，原告
    雖主張上開節目表係參加人公司所呈之私文書而質疑其真正
    性，惟經本院依職權向臺灣電視事業股份有限公司（下稱臺
    視公司）函詢結果上開節目表與該公司留存之節目表相符，
    且內容及時間皆正確，此有100年4月27日函附卷可參（見本
    院卷第118頁），堪認上開文書之內容為真正。而由異議附
    件31 之節目表所示，臺視公司確有於92年1月6日至12日及
    92年1 月13日至19日之期間播放「消費流行館」節目。另依
    上開異議附件3光碟內容之擷取畫面列印資料所示，「消費
    流行館」節目確曾於92年1月間播放「開店篇」之開店創業
    內容，且節目中確有出現標示據以異議商標於餐車之鏡頭畫
    面（見光碟播放時間05：21處，見本院卷第117頁）、第三
    人李易霖代表參加人公司於該節目介紹如何開店創業之鏡頭
    畫面（見異議卷第221頁），片尾並有「感謝開店大師」字
    幕（見本院卷第117頁），惟上開節目內容僅係介紹如何利
    用加盟方式創業（見節目旁白之譯文，本院卷第89至109頁
    ），此外，上開標示據以異議商標餐車之畫面內容僅係排列
    數台無人營業之餐車，由字幕記載「濃縮創業過程」、「財
    源滾滾來」（見異議卷第222頁）及節目之旁白（見本院卷
    第103頁）可知，上開畫面僅係藉以說明開店經營餐車可包
    括炸雞、鍋貼、滷味、韓式火鍋及鐵板燒等餐飲內容，並介
    紹各種餐車之外觀，並無藉此使消費者認識據以異議商標，
    並與所提供之服務產生連結之目的，上開資料自不足證明參
    加人自92年元月10日起使用據以異議之「搶雞王及圖」商標
    於上述餐飲服務之事實。
  4.又異議附件34為「3茶5味」商號設立登記資料及切結書，固
    足以證明第三人李易霖確有於92年4月29日申請設立上開商
    號，惟無從佐證據以異議商標實際使用之起迄時間，至於切
    結書則係李易霖於96年2月1日所出具之私文書，且李易霖前
    曾因於95年初與原告終止美味王國際食品原料公司（下稱美
    味王公司）之合作關係，而於96年2月至4月間誹謗原告名譽
    ，嗣經原告提出刑事告訴，而經臺中地方法院判決拘役20日
    確定在案，此有刑事判決影本附卷可參（見異議卷第172至
    178 頁），顯見李易霖於出具切結書時確與原告有所怨隙，
    自尚難僅憑上開切結書即認定參加人公司使用據以異議商標
    之時間係早於原告使用系爭商標之時間。至參加人公司另提
    出異議附件30即由第三人袁秀媛於98年6月12日所出具之切
    結書，惟上開切結書係記載「3茶5味」及「搶雞王」商標均
    係參加人公司創立，其與原告於91年、92年間同時任職參加
    人公司，並證明原告係因職務關係而知悉上開商標（見異議
    卷第193頁），然由上開內容可知第三人袁秀媛僅係參加人
    公司之受僱人，其並未接觸或見聞原告之使用證據，則其單
    憑任職參加人公司之經驗即出具上開證明書，亦不足以證明
    參加人公司使用據以異議商標之時間係早於原告使用系爭商
    標之時間。
  5.參加人公司於本院另提出費用支出明細及支票影本，用以證
    明其曾支付費用予李易霖在臺中市大雅區開設第一家搶雞王
    店面等情。經查，依參加人公司所呈費用支出明細影本所示
    ，其上記載「開店大師145,250元」、「開店大師貨款（4月
    ）47,743元」（見本院卷第73、74頁），倘參加人公司係支
    付費用委由李易霖使用據以異議商標開店，該店面既屬參加
    人公司所有，何以竟須支付費用給自己，顯有悖於常情。又
    參加人公司所呈支票之發票日為92年8月15日起至93年9 月
    15日止，每月15日各一紙，票面金額均為3萬元，且支票號
    碼係連續，發票人均為李易霖之父李文正，受款人則均未記
    載，此有支票影本及身分證影本附卷可佐（見本院卷第75至
    79頁、113頁），則參加人公司究係基於何原因關係而取得
    上開支票？究係直接自發票人取得票據或間接受讓取得？均
    未臻明確，況上開支票係由李易霖之父開立，倘參加人公司
    係支付費用委由李易霖開店，何以李易霖之父竟須開立票據
    交付參加人公司，且發票日長達1年，亦與常情有違，參加
    人公司所述顯非可採，上開證據亦不足以證明參加人公司使
    用據以異議商標之時間係早於原告使用系爭商標之時間。
  (五)綜上，原告雖遲至95年3月21日始向智慧局申請系爭商標之
    註冊，惟其於86年間即已將系爭商標之卡通化雞設計圖及中
    文「搶雞王」字樣使用於炸雞餐車之服務，而早於原告任職
    於參加人公司之前，依參加人公司所呈證據資料尚不足以證
    明原告係襲用據以異議商標而搶先註冊。
六、綜上所述，系爭商標並無商標法第23條第1項第14款規定不
    得註冊之情形，從而被告以原處分機關所為評定申請應予駁
    回之處分，洵有未妥，而將原處分撤銷，責由原處分機關另
    為適法之處分，於法非屬妥適。原告據此主張撤銷訴願決定
    ，核屬正當，應予准許。
七、兩造其餘攻擊防禦方法均與本件判決結果不生影響，故不逐
    一論述，併此敘明。
據上論結，原告之訴為有理由，爰依行政訴訟法第98條第1項前
段，判決如主文。
中　　華　　民　　國　 100　　年　　6 　　月　　2 　　日
                    智慧財產法院第一庭
                          審判長法　官  李得灶
 　　         　　　  　　　　　法　官　王俊雄
     　　　　　　　　           法　官  林欣蓉
上為正本係照原本作成。
如不服本判決，應於送達後20日內向本院提出上訴狀並表明上訴
理由，如於本判決宣示後送達前提起上訴者，應於判決送達後20
日內補提上訴理由書（須按他造人數附繕本）。
中　　華　　民　　國　　100　 年　　6　　 月　　10　　日
      　        　　　　　　　　書記官  周其祥